臺灣高雄地方法院民事判決
111年度雄小字第923號
原      告  富邦人壽保險股份有限公司


法定代理人  蔡明興  
訴訟代理人  李依婷律師
            葉永宏律師
            吳昀宸律師            
被      告  李隆偉  

            劉昱汝  

上一人      廖威斯律師
訴訟代理人
上列當事人間請求損害賠償事件，原告提起刑事附帶民事訴訟（
110年度附民字第466號），經刑事庭移送前來，本院民國111年5
月10日言詞辯論終結，判決如下：
    主      文
被告李隆偉應給付原告新臺幣捌萬柒仟捌佰壹拾肆元及自民國一
一零年九月七日起至清償日止按週年利率百分之五計算之利息。
原告其餘之訴駁回。
本判決第一項得假執行。
    事實及理由
一、原告主張：被告共同意圖為自己不法之所有，基於詐欺取財
    、行使偽造私文書之犯意，由被告劉昱汝於不詳時間，委託
    不知情印章刻印業者，偽刻銘祥中醫診所（址設高雄市○○區
    ○○路0 ○0 號）收據章。被告李隆偉持上述印章蓋印其至銘
    祥中醫診所就診所取得之門診掛號費收據，另以其坊間所購
    買一般空白收據上自行填載「葯布」及「金額」等事項，蓋
    印前開偽刻之銘祥中醫診所收據章，再於前開偽造門診掛號
    費收據、偽造「葯布」收據，再加蓋由被告劉昱汝於不詳時
    間，委託不知情印章刻印業者刻印「與正本相符」及「副CO
    PY本」印章。被告李隆偉於民國108年2月2日向原告購買「
    富邦人壽旅行平安保險」（保單號碼0000000000號），被告
    李隆偉以108年2月8日發生自摔事故為由，分別於108年2月2
    6日、同年3月14日、同年4月26日持上述偽造之門診掛號收
    據向原告申請意外傷害醫療保險金，原告分別於108年3月7
    日、同年4月10日、及同年5月13日共理賠新臺幣（下同）89
    ,439元予被告李隆偉。因被告係為騙取保險金，而偽造付款
    證明以取信原告，原告遂陷於錯誤而將保險金給付，故原告
    得依民法第184條、第185 條共同侵權行為之規定，請求被
    告連帶賠償原告所受損失87,814 元。並聲明：被告應連帶
    給付原告87,814元，及自起訴狀繕本送達最後一名被告之翌
    日起至清償日止，按年息5 ％計算之利息。
二、被告部分：
   ㈠被告李隆偉：對原告請求之金額無意見。
   ㈡被告劉昱汝：被告李隆偉向原告申請理賠，係被告李隆偉個
     人行為，與其無關，且其與被告李隆偉未具共同侵權行為
     之意思，自無須負共同侵權行為之連帶賠償責任等語，資
     為抗辯，並聲明：原告之訴駁回。。
　三、本院判斷如下：
   ㈠原告主張被告李隆偉以108年2月8日發生自摔事故為由，分
     別於108年2月26日、同年3月14日、同年4月26日持偽造門
     診掛號收據向原告申請意外傷害醫療保險金，原告分別於1
     08年3月7日、同年4月10日、及同年5月13日共理賠89,439
     元予被告李隆偉之事實，為被告李隆偉所不爭，並提出平
     安保險費收據、保險理賠金申請書、診斷證明書、門診掛
     號費收據、收據為證據（見附民卷第11-67頁），並有本院
     110年度訴字第281號判決可稽（見本院卷第11-69頁），堪
     信為真實。是此，原告依侵權行為之法律關係，請求被告
     李隆偉賠償87,814元，並自起訴狀繕本送達翌日起即110年
     9月7日至清償日止，按週年利率5%計算之遲延利息，為有
     理由，應予准許。
 　㈡至原告主張被告劉昱汝應連帶賠償部分。按刑事庭裁定移送
     民事庭之附帶民事訴訟，僅移送後之訴訟程序應適用民事
     訴訟法，移送前之訴訟行為是否合法，仍應依刑事訴訟法
     決定之。依刑事訴訟法第 487條規定，因犯罪而受損害之
     人，得於刑事訴訟程序附帶提起民事訴訟，對於被告及依
     民法負賠償責任之人，請求回復其損害，故刑事附帶民事
     訴訟之原告，僅得就刑事判決內認定之犯罪行為，對於刑
     事案件之被告及依民法侵權行為規定應負賠償責任之人提
     起，否則，即非合法。經查，本院110年度訴字第281號刑
     事判決，僅認定被告李隆偉於108年2月26日、同年3月14日
     、同年4月26日持偽造門診掛號收據向原告申請意外傷害醫
     療保險金（即附表1編號2至4），被告劉昱汝就此部分既非
     共同正犯，亦非教唆犯或幫助犯，有該刑事判決在卷可稽
     。原告於該刑事案件提起附帶民事訴訟，自僅能就被告李
     隆偉向其申請理賠之範圍，請求被告李隆偉回復其損害，
     是其請求被告劉昱汝應連帶賠償部分，為不合法，應予駁
     回。
 四、綜上所述，原告依侵權行為之法律關係，請求被告李隆偉
     給付87,814元，及自起訴狀繕本送達翌日即110年9月7日起
     至清償日止，按週年利率5％計算之利息，為有理由，應予
     准許，逾此範圍之請求則屬無據，應予駁回。
 五、本件原告勝訴部分係小額程序為被告敗訴之判決，依民事
　　 訴訟法第436 條之20規定，就原告勝訴部分應依職權宣告
　　 假執行。　
中　　華　　民　　國　　111 　年　　5 　　月　　13　　日
                    高雄簡易庭　法　官  張茹棻
以上正本係照原本作成。
民事訴訟法第436條之24第2項：對於本判決之上訴，非以違背法
令為理由，不得為之。
如對本判決上訴，須於判決送達後20日內向本院提出上訴狀，並
須表明原判決所違背之法令及其具體內容與依訴訟資料可認為原
判決有違背法令之具體事實之上訴理由。（均須按他造當事人之
人數附繕本）。　　　　
中　　華　　民　　國　　111 　年　　5 　　月　　13　　日
                                書記官  黃振祐